【裁判字號】    90,交易,810
【裁判日期】    901228
【裁判案由】    公共危險
【裁判全文】
臺灣臺中地方法院刑事判決                          九十年度交易字第八一號
    公  訴  人  臺灣台中地方法院檢察署檢察官
    被      告  甲○○
右列被告因公共危險案件，經檢察官聲請簡易判決處刑（九十年度偵字第一八六八六
七號），本院台中簡易庭認不宜以簡易判決處刑（九十年度中交簡字第一五二一號）
，改依通常程序審理，判決如左：
    主  文
甲○○服用酒類，不能安全駕駛動力交通工具而駕駛，處拘役參拾日，如易科罰金，
以佰元折算壹日。
    事  實
一、甲○○於民國九十年十月十一日晚間九時許起至十時許止，在位於台中市○○路
    友人林瓊枝住處飲用酒類後，血液中酒精濃度已超過百分之○．一一，呈酒醉狀
    態而不能安全駕駛動力交通工具之程度，竟不顧公眾之安危，猶於同日晚間十一
    時十分許，騎乘車牌號碼ＫＹＴ─九二三號重型機車，沿台中市○○路、復興路
    等道路行駛，迨於同日晚間十一時二十分許，由西南往東北方向途經復興路四段
    一一八號前時，因酒後注意力無法集中，與同方向由謝一進所駕駛正欲右轉進入
    騎樓停車之車牌號碼ＧＴ─七二六一號自小客車發生碰撞，嗣經警據報至現場處
    理，將本身受傷之甲○○送澄清綜合醫院急救，經於同日晚間十一時四十二分許
    ，抽血檢測其酒精濃度測定值仍高達一０五ＭＧ／ＤＬ（即百分之０．一０五）
    ，且有多話之酒醉現象而查獲。
二、案經台中市警察局第三分局報請台灣台中地方法院檢察署檢察官向本院聲請以簡
    易判決處刑，經本院台中簡易庭認不宜以簡易判決處刑，改依通常程序審理。
    理  由
一、訊據被告甲○○固供承在右揭時地酒後駕車肇事之事實，核與被害人謝一進於警
    訊時指訴情節大致相符，並有澄清綜合醫院生化報告單、台中市○○○道路交通
    事故調查報告表、測試觀察紀錄表各一紙、照片四幀在卷可稽。被告雖矢口否認
    有何酒醉駕車之犯行，辯稱：當時不會頭暈，精神也還好云云。惟查：按服用酒
    類不能安全駕駛動力交通工具之認定，參考德國、美國之認定標準，對於血液酒
    精濃度達百分之○．一一 (即一一０ＭＧ／ＤＬ)以上，肇事率為一般正常人之
    十倍，應認為已達不能安全駕駛之標準（法務部八十八年五月十八日八八年度法
    檢字第一六六九號函參照）；次按依交通部道路交通安全督導委員會委託學者自
    八十九年三月間起至九十年二月間止針對國人進行實驗研究，體內所含酒精濃度
    與代謝率之實驗結果，每人的飲酒量依其體重計算，於餐後三十分鐘飲完酒，飲
    完後其血液酒精濃度最高點為酒後一小時；又自飲酒一小時後開始計算代謝率，
    血液酒精代謝率總平均值為每小時百分之０．０一 (引自蔡中志著「國人酒精濃
    度與代謝率及對行為影響之實驗研究」一文，警光雜誌第五三八期)。依被告所
    供，飲酒完畢之時間為九十年十月十一日晚間十時許，約自同日晚間十一時十分
    許開始騎乘機車，而被告抽血檢測酒精濃度之時間為同日晚間九時四十二分許 (
    依澄清綜合醫院生化報告單所載)，酒精濃度測定值為一０五ＭＧ／ＤＬ (即百
    分之０．一０五)，則被告飲用酒類後其血液酒精濃度最高點為酒後一小時即九
    十年十月十一日晚間十一時，之後即開始代謝，而被告自騎乘機車至酒測之時間
    相距達三十二分鐘，依前揭國人體內酒精含量之代謝率計算，被告於駕車之始血
    液所含酒精濃度應已超過百分之０．一一 (計算試為：0.105%+0.01%x0.53hr=
    0.1103%)，已超逾前開不能安全駕駛之標準。其次，被告肇事前騎乘機車時有精
    神無法集中之現象，業據其於警訊、本院九十年十二月十四日審理時陳明；且被
    告為警查獲時有多話之現象，亦有測試觀察紀錄表可稽，是參諸被告上開精神無
    法集中、多話等酒醉現象，並益足徵被告騎乘機車期間均處於不能安全駕駛動力
    交通工具之狀態，至為灼然。因而事證明確，被告所辨無足採信，其犯行洵堪認
    定，應予依法論科。
二、核被告所為，係犯刑法第一百八十五條之三服用酒類致無法安全駕駛動力交通工
    具罪。爰審酌被告酒醉後已不能安全駕駛，仍不顧公眾之安危，貿然駕車，應予
    非難；兼衡及被告無不良素行，雖未能坦承犯行，惟所造成危害尚屬輕微等一切
    情狀，從輕量處如主文所示之刑，並諭知易科罰金之折算標準，以啟自新。
據上論斷，應依刑事訴訟法第四百五十二條、第二百九十九條第一項前段，刑法第一
百八十五條之三、第四十一條第一項前段，罰金罰鍰提高標準條例第二條，判決如主
文。
中      華      民      國      九十      年      十二      月  二十八  日
                                   台灣台中地方法院交通法庭
                                       法  官  劉長宜
右正本證明與原本無異。
如不服本判決，應於判決送達後十日內向本院提出上訴狀，上訴於臺灣高等法院臺中
分院( 須附繕本 )。
                                       書記官
中      華      民      國      九十      年      十二      月  三十一  日
附錄法條
刑法第一百八十五條之三：服用毒品、麻醉藥品、酒類或其他相類之物，不能安全駕
力交通工具而駕駛者，處一年以下有期徒刑、拘役或三萬元以下罰金。


司法院資訊處製作；財團法人民間司法改革基金會備份。
